臺灣高雄地方法院刑事判決　　　　　　　　　　　　　九十三年度易字第八六號
　　公　訴　人　臺灣高雄地方法院檢察署檢察官
　　被　　　告　乙○○
右被告因竊盜案件，經檢察官提起公訴（九十二年度速偵字第三八五號），本院判決
如左：
    主  文
乙○○竊盜，未遂，累犯，處拘役伍拾日，如易科罰金，以佰元折算壹日。
    事  實
一、乙○○前因竊盜案件，於民國九十二年五月四日，經本院以九十二年度簡字第一
    六一五號判處有期徒刑四月，於九十二年六月十六日確定，於九十二年八月五日
    入監執行後，於九十二年九月五日易科罰金執行完畢；又因竊盜案件，於九十二
    年八月六日經本院以九十二年度簡字第三○三八號判處有期徒刑六月，經提起上
    訴，於九十二年十一月二十七日經本院以九十二年度簡上字第五三九號判決上訴
    駁回確定，於九十三年三月十一日易科罰金執行完畢。
二、乙○○猶不知悔改，於九十三年四月二十九日凌晨二時十五分許，行經高雄市○○路與苓南路口，見停放該處丁○○所有之車牌號碼ＹＸ—二一○一號自用小客
    車右前車窗玻璃已遭打破，全片玻璃碎裂，車窗上已無玻璃，竟萌生意圖為自己
    不法所有之犯意，自前開自小客車已無玻璃之右前車窗，將頭及手伸進入該車內
    ，以眼搜尋欲竊取財物，因見車內物品凌亂，認應已無值錢財物，而未得逞之際
    ，適經員警巡邏行經該處而當場察覺上情，乙○○將頭及手伸出該車外後，見警
    追捕，隨即往高雄市○○路六一號大樓方向逃逸並進入該棟大樓，嗣為警在該棟
    大樓樓梯間查獲，始查知上情。
三、案經丁○○訴由高雄市政府警察局苓雅分局報告臺灣高雄地方法院檢察署檢察官
    偵查起訴。
    理  由
一、右揭事實，業據被告乙○○於警詢、偵訊及本院審理時坦承不諱。且查：
  (一)被告供稱：九十三年四月二十九日凌晨二時十五分許，行經高雄市○○路與苓南
    路口，見停放該處告訴人丁○○所有之車牌號碼ＹＸ—二一○一號自用小客車右
    前車窗玻璃已遭打破，該車右前車窗已無玻璃，故將頭及手自該右前車窗伸入該
    車內，看有無東西可拿，見車內物品凌亂，未拿任何東西即將頭及手伸出車外等
    語（見警卷、偵查卷及本院卷）。
  (二)車牌號碼ＹＸ—二一○一號自用小客車係告訴人丁○○所有，有車籍作業系統—
    查詢認可資料一紙附卷可按；且證人即告訴人丁○○於警詢及本院審理中證稱：
    其於九十三年四月二十八日晚上十一時許將其所有之車牌號碼ＹＸ—二一○一號
    自用小客車停放在高雄市○○路與苓南路口，同月二十九日凌晨五時經警通知遭
    竊情事後查看，發現該車右前車窗玻璃整片遭打破，整個沒有，碎片掉到車內，
    右前座及排檔桿間置物箱均被翻動，證件亦被翻出，車內之ＣＤ音響主機被竊，
    該音響主機係活動式，不需工具即可取出，迄未尋獲等語明確（見警卷第四頁、
    本院九十三年八月九日審理筆錄）。
  (三)又證人即查獲本件之高雄市政府警察局苓雅分局成功派出所員警甲○○結證稱：
    九十三年四月二十九日凌晨二時許開車巡邏經過高雄市○○路與苓南路口，約距
    離二十公尺遠時，見被告自停放該處之車牌號碼ＹＸ—二一○一號自用小客車右
    前車窗將頭伸入，該車四個車門均未打開，看到此情形，其同事何文琦就下車，
    其駕駛巡邏車以時速十五至二十公里速度慢慢開接近，被告一開始沒發現我們，
    約距離十至十五公尺遠時，見被告將頭伸出車外，約距離十公尺處，被告發現我
    們後，先故作鎮靜在騎樓下走，後來就開始跑，我們在後面追，在追的時候被告
    手上有無拿東西或有無沿路丟東西看不出來，追約二百公尺遠到永泰路一棟大樓
    的樓梯間抓到被告，抓到被告時，他手上沒有拿任何東西，再查看車子發現車裡
    很凌亂，我們先帶被告到派出所裡面，同事在現場也沒找到東西等語綦詳（見本
    院九十三年八月九日審理筆錄）。再觀諸卷附之查獲本件之高雄市政府警察局苓
    雅分局成功派出所員警甲○○、何文琦於九十三年四月二十九日製作之職務報告
    一份（見警卷第九頁），與證人甲○○於本院所證大致相符。其中職務報告固然
    記載被告於逃跑時將手中不明物品丟棄等語，惟此為被告所否認，且證人甲○○
    於本院證述：在追的時候，被告手上有無拿東西或有無沿路丟東西看不出來等語
    ，衡以當時係凌晨二時餘許，天色視線均非佳，查獲員警當時目視未必清楚明確
    ，且查獲後亦未在現場沿路尋獲任何物品，故尚難認僅以此職務報告記載逕認被
    告確有沿路丟棄物品之行為。
  (四)此外，觀諸卷附之被告為警查獲後，車牌號碼ＹＸ—二一○一號自用小客車照片
    四幀（見警卷第十頁），該車右前車窗玻璃全片碎裂，車窗已無玻璃，車內物品
    凌亂散置在車內，核與證人丁○○、甲○○所證一致。
  (五)則依上情，足認於前開時地為警查獲上情時，車牌號碼ＹＸ—二一○一號自用小
    客車右前車窗玻璃已遭打破，車窗上已無玻璃，被告自該右前車窗將頭及手伸進
    入車內，且嗣後被告為警查逮捕時，並未自被告身上或逃逸沿路查獲扣得任何物
    品。
  (六)復由被告自承於前開時地自車牌號碼ＹＸ—二一○一號自用小客車右前車窗玻璃
    將頭及手伸入車內，其時見車內已凌亂不堪等語，顯見被告已著手且眼見搜尋財
    物。參諸若果被告係見該車右前車窗已遭人破壞（理由詳如後述），見有可趁之
    機，遂將頭及手自該右前車窗伸入車內搜尋財物，則於其眼見車內物品散置、凌
    亂之景象，顯然被告已可得知前經人搜尋財物，衡情應已無可竊取之財物，故而
    未取得任何物品即又將頭及手伸出車外，應堪認定。
  (七)綜上所述，被告於前開時地，確有為自己不法所有之意圖，自車牌號碼ＹＸ—二
    一○一號自用小客車已遭打破而無玻璃之右前車窗，將頭及手伸進入車內，因眼
    見車內凌亂，應已無可竊取之財物，故未取得任何物品即又將頭及手伸出車外。
    基此，被告前揭犯行，應堪認定。本件事證明確，應依法論科。
二、論罪科刑
  (一)按刑法上竊盜罪既遂未遂區分之標準，係採權力支配說，即行為人將竊盜之客體
    ，移入一己實力支配之下者為既遂，若著手於竊盜，而尚未脫離他人之持有，或
    未移入一己實力支配之下者，則為未遂。又究係預備竊盜或竊盜未遂，則專以行
    為人是否已著手於竊盜行為之實施為斷，如未著手於竊盜行為之實施，依現行刑
    法並不處罰預備竊盜（最高法院八十四年度臺上字第二二五六號判決要旨參照）
    。本件被告已將頭及手伸進入該自用小客車，但因見車內凌亂，應已無可竊取之
    財物，故未取得任何物品即又將頭及手伸出車外，已如前述，則揆諸前揭說明，
    被告顯已著手於竊盜行為之實施，但尚未將竊盜之客體移入一己實力支配之下，
    應屬竊盜未遂。故核被告所為，係犯刑法第三百二十條第三項、第一項之竊盜未
    遂罪。公訴人認被告係犯竊盜既遂罪，尚有誤會。又其為未遂犯，應依刑法第二
    十六條前段規定，減輕其刑。
  (二)被告前於前因竊盜案件，於九十二年五月四日，經本院以九十二年度簡字第一六
    一五號判處有期徒刑四月，於九十二年六月十六日確定，於九十二年八月五日入
    監執行後，於九十二年九月五日易科罰金執行完畢；又因竊盜案件，於九十二年
    八月六日經本院以九十二年度簡字第三○三八號判處有期徒刑六月，經提起上訴
    ，於九十二年十一月二十七日經本院以九十二年度簡上字第五三九號判決上訴駁
    回確定，於九十三年三月十一日易科罰金執行完畢，有刑案查註紀錄表、台灣高
    雄地方法院被告院內索引紀錄表及臺灣高等法院被告全國前案紀錄表各一份在卷
    可參，其受有期徒刑執行完畢後，五年以內再犯有期徒刑以上之本罪，為累犯，
    應依法加重其刑，並先加後減之。爰審酌被告正值青壯之年，不思以勞力賺取財
    物，竟無意悔改，仍屢貪圖私欲，竊取他人之物，惡性非輕，惟念其未竊得任何
    財物，造成損害尚非重，且犯後坦承犯行等一切情狀，量處如主文所示之刑，並
    諭知易科罰金之折算標準，以資儆懲。
三、公訴意旨又以：被告於九十三年四月二十九日凌晨二時十五分許，在高雄市○○
    路及苓南路口，打破告訴人丁○○所有停放於路旁之ＹＸ—二一０一號自小客車
    右前窗玻璃，竊取車內之音響，因認被告另涉有刑法第三百五十四條毀損罪嫌等
    語。經查：
  (一)按被告未經審判證明有罪確定前，推定其為無罪。犯罪事實應依證據認定之，無
    證據不得認定犯罪事實；又不能證明被告犯罪者，應諭知無罪之判決，刑事訴訟
    法第一百五十四條、第三百零一條第一項前段分別定有明文。又按刑事訴訟法上
    所謂認定犯罪事實之證據，係指足以認定被告確有犯罪行為之積極證據而言，如
    未能發現相當證據或證據不足以證明，自不能以推測或擬制之方法，以為裁判基
    礎，最高法院二十九年度上字第三一五號及四十年度台上字第八十六號分別著
    有判例可資參照。而認定不利於被告之事實，須依積極證據，苟積極證據不足為
    不利被告之認定時，即應為有利於被告之認定，更不必有何有利之證據；又認定
    犯罪事實所憑之證據，雖不以直接證據為限，間接證據亦包括在內，然而無論直
    接證據或間接證據，其為訴訟上之證明，須於通常一般之人均不致有所懷疑，而
    得確信其為真實之程度者，始得據為有罪之認定，倘其證明尚未達到此一程度，
    而有合理之懷疑存在而無從使事實審法院得有罪之確信時，即應由法院為諭知被
    告無罪之判決，最高法院亦分別著有三十年度上字第八一六號及七十六年度台上
    字第四九八六號亦著有判例足參。亦即若證據資料在經驗科學上或論理法則上尚
    有對被告較為有利之存疑，而無從依其他客觀方法排除此項合理之可疑，即不得
    以此資料作為斷罪之基礎，且刑事訴訟制度受「倘有懷疑，即從被告之利益為解
    釋」、「被告應被推定為無罪」之原則所支配，故得為訴訟上之證明者，無論為
    直接或間接證據，須客觀上於一般人均不致有所懷疑而達於確信之程度者，始可
    據為有罪之認定，倘其證明尚未達於「確信」之程度，而有合理可疑存在時，即
    難據以為被告不利認定，換言之，在法律判斷上，即不能為被告有罪之認定。另
    告訴人之指訴，係以使被告受刑事訴追為目的，是其陳述是否與事實相符，仍應
    調查其他證據以資審認。
  (二)公訴人認被告涉有刑法第三百五十四條毀損罪嫌，無非係以被告為警查獲時該右
    前車窗玻璃破裂不存，且見被告自該右前車窗將頭及手伸入車內，查獲時該自小
    客車車內物品凌亂散置，又此節為被告供承在卷，復佐以告訴人指訴其車內音響
    主機遭竊等語，以為論據。惟被告否認有何毀損犯行，辯稱：其係見該自小客車
    車窗玻璃已遭打破，玻璃碎裂不存，故自該車窗將頭及手伸入車內，未竊得任何
    物品即伸出車外等語。經查：
  1.依前開證據資料，固然足認車牌號碼ＹＸ—二一○一號自用小客車右前車窗玻璃
    已遭打破，全片玻璃碎裂，車窗上已無玻璃，被告自該右前車窗將頭及手伸進入
    車內，而其為警逮捕時，並未發現被告持有任何物品，且查獲後亦未在現場沿路
    尋獲任何物品，已於前述。而關於打破前開自小客車右前車窗玻璃一節，既為被
    告否認在卷。衡以若欲打破車窗玻璃，勢必持某些工具或徒手猛力撞擊，始得為
    之，惟觀諸被告為警查獲時並未在其身上查獲扣得任何工具，或者嗣後於該車內
    或被告逃逸沿路尋獲扣得任何工具，且亦未發現被告身體上有任何猛力撞擊之跡
    象，復無其他積極事證足認被告有為破壞該自小客車右前車窗之行為，則設若於
    被告之前，已有他人破壞該車窗，不無可能，故尚難僅以被告為警查獲時該右前
    車窗玻璃破裂不存即遽認此係被告所為。
  2.則揆諸前揭判例意旨，既無積極事證足資證明被告有為毀損該自小客車右前車窗
    之犯行，自難遽以刑法第三百五十四條毀損罪嫌論處。然公訴人認此部分與前揭
    經起訴並由本院論罪科刑之竊盜未遂犯行間，有牽連犯之裁判上一罪關係，爰不
    另為無罪之諭知。
據上論斷，應依刑事訴訟法第二百九十九條第一項前段，刑法第三百二十條第三項、
第一項、第二十六條前段、第四十一條第一項前段、第四十七條，罰金罰鍰提高標準
條例第一條前段、第二條，判決如主文。
本案經檢察官丙○○到庭執行職務。
中      華民      國      九十三      年     八     月    二十    日
                                臺灣高雄地方法院刑事第七庭
                                      審判長法  官  曾逸誠
                                            法  官  陳月雯
                                            法  官  洪乙心
右正本證明與原本無異。
如不服本判決，應於判決送達後十日內，向本院提出上訴狀。
                                            書記官  沈  蘊
中    華    民    國      九十三      年      八      月    二十三      日
